臺灣雲林地方法院刑事判決　　　　　　　100年度易字第624號
公　訴　人　臺灣雲林地方法院檢察署檢察官
被　　　告　王俊升
上列被告因違反家庭暴力防治法案件，經檢察官提起公訴（100
年度偵緝字第224 號），被告於準備程序中對被訴之事實為有罪
之陳述，經法官告知簡式審判程序意旨，並聽取當事人之意見後
，經本院合議庭裁定由受命法官獨任行簡式審判程序，判決如下
：
    主    文
王俊升犯違反保護令罪，累犯，處拘役貳拾日，如易科罰金，以
新臺幣壹仟元折算壹日。
    事實及理由
一、犯罪事實：
    王俊升與韓莉前為夫妻關係（自民國90年5 月2 日起至100
    年10月4 日止），二人具有家庭暴力防治法第3 條第1 款之
    家庭成員關係。王俊升前因違反家庭暴力防治法案件，於民
    國99年8 月9 日，經本院以99年度易字第156 號及339 號判
    決分別判處有期徒刑3 月，合併應執行有期徒刑5 月確定，
    甫於99年11月12日執行完畢。王俊升猶不知悔竣，經本院於
    99年12月29日以99年度家護字第687 號民事通常保護令裁定
    ，內容令其：(一)不得對韓莉實施身體或精神上不法侵害之行
    為。(二)不得對於韓莉為騷擾之聯絡行為。(三)應完成下列處遇
    計畫1.戒癮治療：門診治療4 個月，每2 週至少1 次。2.認
    知教育輔導：期間為12週，每2 週至少2 小時(四)保護令之有
    效期間為壹年（自民國99年12月29日至100 年12月28日）。
    詎王俊升於收受上開民事通常保護令裁定而發生送達之效力
    後，基於違反保護令之犯意，經雲林縣政府衛生局先後以10
    0 年1 月13日府衛醫字第1000000905號函、100 年5 月5 日
    府衛醫字第1003000552號函通知王俊升於100 年1 月21日下
    午1 時30分至國立臺灣大學醫學院附設醫院雲林分院精神衛
    生大樓洽社工員游志遠，皆未於該指定時間前往指定地點報
    到接受之上開(三)關於戒癮治療及認知教育輔導之處遇，因而
    違反上開民事通常保護令之裁定。
二、認定犯罪事實所憑之證據及理由
(一)、本案被告王俊升所犯之罪，係死刑、無期徒刑、最輕本刑為
    3 年以上有期徒刑以外之罪，其於準備程序就前揭被訴事實
    為有罪之陳述，經受命法官告知簡式審判程序之旨，並聽取
    其與公訴人之意見後，本院合議庭裁定，依刑事訴訟法第27
    3 條之1 規定，由受命法官獨任進行簡式審判程序，是本案
    之證據調查，依刑事訴訟法第273 條之2 規定，不受同法第
    159 條第1 項、第161 條之2 、第161 條之3 、第163 條之
    1 及第164 條至第170 條規定之限制，合先敘明。
(二)、被告對上開犯罪事實，業於本院審理坦承不諱，並有本院99
    年度家護字第687 號民事通常保護裁定影本，雲林縣政府10
    0 年5 月5 日府衛醫字第1003000552號函、送達證書、未到
    達執行機構通知書、雲林縣政府100 年1 月13日府衛醫字第
    1000000905號函、送達證書、未到達執行機構通知書在卷可
    稽。是以被告任意性之自白與事實相合，應可採信。本案事
    證明確，被告犯行洵堪認定，應依法論科。
三、論罪科刑之理由
(一)、核被告所為，係違反家庭暴力防治法第61條第5 款之違反保
    護令罪嫌。被告基於單一之違反保護令犯意，在密接時間內
    ，數次受處遇機關通知均未前往接受處遇計畫之違反保護令
    行為，係遂行單一犯罪決意之同種類行為，且侵害之法益同
    一，為接續犯，應僅論以一罪。被告受有期徒刑執行完畢後
    5 年內，故意再犯本案法定刑為有期徒刑之罪，為累犯，應
    依刑法第47條第1 項規定加重其刑。
(二)、爰審酌：被告坦承犯行，到庭表示知道錯誤等語（見本院卷
    第54頁反面），態度上尚稱良好，惟本院於99年度家護字第
    687 號民事通常保護令裁定中，欲使被告完成加害人處遇計
    畫，協助被告能戒除酒癮及認知教育，藉以儘早回歸正常生
    活，但被告卻僅因交通工具不便、路程遙遠即未前往（見本
    院卷第51頁反面），被告無視法院裁定內容，竟以此等理由
    搪塞規避處遇計畫，心態上委不足取，更煞費了本院一番苦
    心。又被告供承自18歲開始就有飲酒習性等語（見本院卷第
    55頁反面），可見被告酗酒積習甚久，非一朝一夕就能戒除
    ，但被告現已和韓莉離婚，所育有1 子亦隨同前妻韓莉一同
    生活，面臨妻離子散之窘境，應深刻明瞭罪魁禍首全在於自
    己無法節制、日復一日沈溺杯中物所肇致，被告未來不該放
    任自己繼續淪落，應亟思振作方為正辦，否則終日恍恍，藉
    由酒精徘徊在清醒與現實之間，如此人生有何意義﹗衡以被
    告有肢體輕度肢障（見本院卷第57頁），教育程度為國中畢
    業，從事臨時板模工作，有正常工作，而本案被告犯罪情節
    在於未按期前往接受處遇計畫，並非再去對韓莉為騷擾等行
    為，其造成之實害堪認輕微及其他一切情狀，本院認為毋須
    嚴懲，即足以使被告受有警惕，是量處如主文所示之刑，併
    諭知拘役易科罰金折算標準。
四、應適用之法律
(一)、刑事訴訟法第273 條之1 第1 項、第299 條第1 項前段。
(二)、家庭暴力防治法第61條第5 款。
(三)、刑法第11條前段、第47條第1 項、第41條第1 項前段。
本案經檢察官楊順淑到庭執行職務。
中    華    民    國  100     年    12    月    5    日
                  刑事第七庭  法  官  王子榮
以上正本證明與原本無異。
如不服本判決應於收受送達後10日內向本院提出上訴書狀，並應
敘述具體理由；其未敘述上訴理由者，應於上訴期間屆滿後20日
內向本院補提理由書（均須按他造當事人之人數附繕本）「切勿
逕送上級法院」。
                              書記官  陳俊偉
中    華    民    國   100    年    12    月    5     日
附錄本判決論罪科刑法條全文：
家庭暴力防治法第61條
違反法院依第14條第1 項、第16條第3 項所為之下列裁定者，為
本法所稱違反保護令罪，處3 年以下有期徒刑、拘役或科或併科
新臺幣10萬元以下罰金：
一、禁止實施家庭暴力。
二、禁止騷擾、接觸、跟蹤、通話、通信或其他非必要之聯絡行
    為。
三、遷出住居所。
四、遠離住居所、工作場所、學校或其他特定場所。
五、完成加害人處遇計畫。